Minutes et répertoires du notaire Louis Ernest SEGOND, 8 juillet 1865 - décembre 1890 (étude XIII)
Archives nationales
Minutes et répertoires du notaire Louis Ernest SEGOND (étude XIII)
8 juillet 1865 - décembre 1890
MC/ET/XIII/847 - MC/ET/XIII/1162, MC/RE/XIII/25 - MC/RE/XIII/26
Etude XIII; Segond, Louis-Ernest
Archives nationales de France
Minutes et répertoires: la loi 2008-696 du 15 juillet 2008 relative aux archives a fixé à 75 ans à compter de la date de l'acte, ou à 25 ans à compter de la date du décès de l'intéressé si ce délai est plus bref, le délai de communication des minutes et répertoires des notaires; ce délai est porté à 100 ans à compter de la date de l'acte si le document se rapporte à un mineur (code du Patrimoine, articles L213-2, 4e d et 5e).
Autres documents de l'étude (dossiers de clients, comptabilité...): s'agissant d'archives privées, ces documents sont communicables selon les modalités fixées par le déposant ou le donateur.
Certains documents ne sont pas accessibles en raison de leur mauvais état de conservation.
Versement
Accès aux instruments de recherche de tous les notaires de l’étude XIII
Archives de l'étude XIII
- Minutes de Louis Ernest SEGOND, 1808 - 1918; MC/ET/XIII/847 - MC/ET/XIII/1162
  - Minutes. 1865, 8 juillet - octobre, 8 juillet - octobre 1865; MC/ET/XIII/847
    Informations concernant le classement:
    Le niveau inférieur de description, quand il existe, correspond aux minutes d'actes. Toutes les minutes ne sont pas forcément décrites une à une. Les descriptions de ces minutes sont plus ou moins détaillées.
  - Minutes. 1865, novembre - 1865, décembre, novembre 1865 - décembre 1865; MC/ET/XIII/848
    Informations complémentaires:
  - Minutes. 1866, janvier - 1866, février, janvier 1866 - février 1866; MC/ET/XIII/849
    - Dépôt de compte de mitoyenneté entre M. Favernay, demeurant à Paris, rue de Londres, n° 10, et la Compagnie d'Orléans., 28 février 1866; MC/ET/XIII/849
      Plan
      Mention dans le répertoire du notaire coté:
      MC/RE/XIII/24
      Origine de l'information:
      Actes signalés par Thierry Boudignon, 2003-2012 (base de données migrée: voir contexte dans le Plan d’orientation général - Notaires de Paris, guides thématiques du Minutier).
      Date de révision: 2011
      Date de création de la notice: 2011
      dépôt de pièces; compte; Londres (rue de); Favernay (M.)
  - Minutes. 1866, mars - 1866, avril, mars 1866 - avril 1866; MC/ET/XIII/850
    - Procuration par André Eugène Adolphe Disdéri, photographe, demeurant 8, boulevard des Italiens, à Charles François Camille Léonard, négociant, demeurant 31, rue Taitbout, pour gérer et administrer tout ses biens et affaires., 10 mars 1866; MC/ET/XIII/850
      De l'image fixe à l'image animée (1820-1910), documents du Minutier central des notaires de Paris relatifs à l'histoire des photographes et de la photographie, par Marc Durand, Paris, Archives nationales, 2013 (sous presse), notice n° 1572 (version dématérialisée de l'instrument de recherche, les notices biographiques et compléments de descriptions d'actes ne se trouvent que sur la version papier de l'ouvrage, voir contexte dans le Plan d’orientation général - Notaires de Paris, guides thématiques du Minutier).
      Date de création de la notice: 2010
      Italiens (boulevard des); Taitbout (rue); Disdéri, André Eugène Adolphe (1819-1889); Léonard, Charles François Camille
  - Minutes. 1866, mai, mai 1866; MC/ET/XIII/851
  - Minutes. 1866, juin - 1866, 10 juillet, juin 1866 - 10 juillet 1866; MC/ET/XIII/852
    - LIESSE (François Théodore) marchand tapissier rue Contrescarpe, paroisse Sainte-Marguerite § Partage de la succession de Marie Catherine Liesse soeur de .. Parmi les héritiers la veuve de Pierre Adrien Liesse marchand tapissier, 20 mars 1783; MC/ET/XIII/852
      Artisans XVIIIe siècle, par M. Rambaud et C. Grodecki, 1956-1977 ( fichier papier entièrement dématérialisé; voir contexte dans le Plan d’orientation général - Notaires de Paris, guides thématiques du Minutier).
      Date de révision: 2011-2012
      partage; Liesse, François Théodore
  - Minutes. 1866, 11 juillet - 1866, août, 11 juillet 1866 - août 1866; MC/ET/XIII/853
    - Vente par la société Petit Berlié, boulevard Malesherbes, n° 10, à Louis-Théodore Demierre, rue Descombes, n° 10, d'un terrain à l'angle des rues Turbigo et Beaubourg. Quittance. Convention de servitudes., 19 juillet 1866 - 23 octobre 1867; MC/ET/XIII/853
      Plans
      MC/RE/XIII/25
      Date de révision: 2010
      Date de création de la notice: 2009
      acte de vente; quittance; convention; Beaubourg (rue); Descombes (rue); Malesherbes (boulevard); Turbigo (rue de); Demierre, Louis Théodore
  - Minutes. 1866, septembre - 1866, octobre, septembre 1866 - octobre 1866; MC/ET/XIII/854
  - Minutes. 1866, novembre - 1866, décembre, novembre 1866 - décembre 1866; MC/ET/XIII/855
  - Minutes. 1867, janvier - 1867, février, janvier 1867 - février 1867; MC/ET/XIII/856
    - Dépôt judiciaire du testament mystique de Conrad Wild fait à Paris, le 17 février 1867, à la suite de son décès survenu en son domicile, 23, rue de Tivoli, le 20 février 1867., 23 février 1867; MC/ET/XIII/856
      De l'image fixe à l'image animée (1820-1910), documents du Minutier central des notaires de Paris relatifs à l'histoire des photographes et de la photographie, par Marc Durand, Paris, Archives nationales, 2013 (sous presse), notice n° 4999 (version dématérialisée de l'instrument de recherche, les notices biographiques et compléments de descriptions d'actes ne se trouvent que sur la version papier de l'ouvrage, voir contexte dans le Plan d’orientation général - Notaires de Paris, guides thématiques du Minutier).
      Tivoli (rue de); Wild, Conrad
    - Notoriété après décès de Conrad Wild survenu en son domicile 23, rue de Tivoli, le 20 février 1867. À signaler: en annexe, un extrait du registre des actes de décès de la mairie du 9e arrondissement de Paris sur lequel est indiqué: sur les déclarations d'Édouard Muller, artiste peintre, chevalier de la Légion d'honneur, âgé de quarante-deux ans, demeurant à Nogent-sur-Marne et Pierre Muller, dessinateur, âgé de quarante-quatre ans, demeurant 13, rue Myrrha., 27 février 1867; MC/ET/XIII/856
      À la suite:
      1868, 9 décembre Dépôt d'ordonnance d'envoi en possession.
      De l'image fixe à l'image animée (1820-1910), documents du Minutier central des notaires de Paris relatifs à l'histoire des photographes et de la photographie, par Marc Durand, Paris, Archives nationales, 2013 (sous presse), notice n° 5000 (version dématérialisée de l'instrument de recherche, les notices biographiques et compléments de descriptions d'actes ne se trouvent que sur la version papier de l'ouvrage, voir contexte dans le Plan d’orientation général - Notaires de Paris, guides thématiques du Minutier).
  - Minutes. 1867, mars, mars 1867; MC/ET/XIII/857
    - Inventaire après décès de Conrad Wild dressé entre le 15 et le 29 mars 1867 dans une maison située 23, rue de Tivoli, où le défunt est mort le 20 février 1867 et dans la maison de campagne du défunt située à Ville-d'Avray (Hauts-de-Seine), à la requête de sa veuve, Victoire Émilie Muller et de la sœur du défunt, Sophie Wild, en présence de son époux Charles Benoiton, propriétaire et ancien graveur, demeurant à Puteaux (Hauts-de-Seine). (33 f.)., 15 mars 1867; MC/ET/XIII/857
      De l'image fixe à l'image animée (1820-1910), documents du Minutier central des notaires de Paris relatifs à l'histoire des photographes et de la photographie, par Marc Durand, Paris, Archives nationales, 2013 (sous presse), notice n° 5001 (version dématérialisée de l'instrument de recherche, les notices biographiques et compléments de descriptions d'actes ne se trouvent que sur la version papier de l'ouvrage, voir contexte dans le Plan d’orientation général - Notaires de Paris, guides thématiques du Minutier).
      Tivoli (rue de); Puteaux (Hauts-de-Seine); Ville-d'Avray (Hauts-de-Seine); Wild, Conrad; Muller, Victoire Émilie; Wild, Sophie; Benoiton, Charles
  - Minutes. 1867, avril - 1867, mai, avril 1867 - mai 1867; MC/ET/XIII/858
  - Minutes. 1867, juin - 1867, juillet, juin 1867 - juillet 1867; MC/ET/XIII/859
  - Minutes. 1867, août - 1867, septembre, août 1867 - septembre 1867; MC/ET/XIII/860
  - Minutes. 1867, octobre - 1867, 15 novembre, octobre 1867 - 15 novembre 1867; MC/ET/XIII/861
  - Minutes. 1867, 16 novembre - 1867, 16 novembre 1867 - 1867; MC/ET/XIII/862
  - Minutes. 1868, janvier - 1868, février, janvier 1868 - février 1868; MC/ET/XIII/863
  - Minutes. 1868, mars - 1868, 10 avril, mars 1868 - 10 avril 1868; MC/ET/XIII/864
  - Minutes. 1868, 11 avril - 1868, mai, 11 avril 1868 - mai 1868; MC/ET/XIII/865
  - Minutes. 1868, juin - 1868, juillet, juin 1868 - juillet 1868; MC/ET/XIII/866
  - Minutes. 1868, août - 1868, septembre, août 1868 - septembre 1868; MC/ET/XIII/867
  - Minutes. 1868, octobre - 1868, novembre, octobre 1868 - novembre 1868; MC/ET/XIII/868
  - Minutes. 1868, décembre, décembre 1868; MC/ET/XIII/869
  - Minutes. 1869, janvier - 1869, février, janvier 1869 - février 1869; MC/ET/XIII/870
  - Minutes. 1869, mars - 1869, avril, mars 1869 - avril 1869; MC/ET/XIII/871
  - Minutes. 1869, mai, mai 1869; MC/ET/XIII/872
  - Minutes. 1869, juin - 1869, juillet, juin 1869 - juillet 1869; MC/ET/XIII/873
  - Minutes. 1869, août - 1869, septembre, août 1869 - septembre 1869; MC/ET/XIII/874
  - Minutes. 1869, 1er octobre - 1869, 19 novembre, 1er octobre 1869 - 19 novembre 1869; MC/ET/XIII/875
  - Minutes. 1869, 20 novembre - 1869, 20 novembre 1869 - 1869; MC/ET/XIII/876
  - Minutes. 1870, janvier, janvier 1870; MC/ET/XIII/877
  - Minutes. 1870, février - 1870, 10 mars, février 1870 - 10 mars 1870; MC/ET/XIII/878
    - Cahier de charges à la requête de Louis-Hippolyte Lallemand, architecte, et Sophie-Renestine Rouillon, son épouse, rue Du Sommerard, n° 17, pour arriver à la vente d'une maison, impasse Royer Collard, n° 4. Adjudication., 5 février 1870 - 22 février 1870; MC/ET/XIII/878
      Plan.
      Date de création de la notice: 2006
      cahier des charges; Du-Sommerard (rue); Royer-Collard (rue); Lallemand, Louis Hippolyte; Rouillon, Sophie Renestine; architecte
    - Vente par Emile Pereire, propriétaire, rue du Faubourg Saint-Honoré, n° 35, à Louis-Théodore Demierre, propriétaire, place Pereire, n° 7, d'un terrain boulevard de Neuilly et rue Jouffroy., 5 février 1870; MC/ET/XIII/878
      plan
      Date de création de la notice: 2008
      acte de vente; Faubourg-Saint-Honoré (rue du); Jouffroy (rue); Neuilly (boulevard de); Pereire (place); Demierre, Louis Théodore; Péreire, Emile (1800-1875)
  - Minutes. 1870, 11 mars - 1870, avril, 11 mars 1870 - avril 1870; MC/ET/XIII/879
  - Minutes. 1870, mai, mai 1870; MC/ET/XIII/880
  - Minutes. 1870, juin, juin 1870; MC/ET/XIII/881
  - Minutes. 1870, juillet - 1870, août, juillet 1870 - août 1870; MC/ET/XIII/882
  - Minutes. 1870, septembre - 1870, décembre, septembre 1870 - décembre 1870; MC/ET/XIII/883
  - Minutes. 1871, janvier - 1871, juin, janvier 1871 - juin 1871; MC/ET/XIII/884
  - Minutes. 1871, juillet, juillet 1871; MC/ET/XIII/885
    - Dépôt des testaments d’Alphée Bourdon de Vatry, propriétaire, chevalier de la Légion d’honneur, demeurant rue Notre-Dame-de-Lorette, n°20, décédé au château de Chaalis le 25 juillet 1871., MC/ET/XIII/885
      Fichier dit 'général' XIXe siècle (1147 actes), par Claire Béchu et Guillaume Nahon, 1988-1999. (fichier papier entièrement dématérialisé; voir contexte dans le Plan d’orientation général - Notaires de Paris, guides thématiques du Minutier).
      testament; dépôt de pièces; Bourdon de Vatry, Alphée
  - Minutes. 1871, août, août 1871; MC/ET/XIII/886
    - Inventaire après décès d’Alphée Bourdon de Vatry, propriétaire, chevalier de la Légion d’honneur, demeurant rue Notre-Dame-de-Lorette, n°20, décédé au château de Chaalis le 25 juillet 1871, à la requête de Rose-Auguste-Emilie-Pamela Hainguerlot, sa veuve., 22 août 1871; MC/ET/XIII/886
      inventaire après décès; Bourdon de Vatry, Alphée; Hainguerlot, Rose-Auguste-Emilie-Pamela
  - Minutes. 1871, septembre, septembre 1871; MC/ET/XIII/887
  - Minutes. 1871, octobre - 1871, novembre, octobre 1871 - novembre 1871; MC/ET/XIII/888
  - Minutes. 1871, décembre, décembre 1871; MC/ET/XIII/889
  - Minutes. 1872, janvier - 1872, février, janvier 1872 - février 1872; MC/ET/XIII/890
  - Minutes. 1872, mars - 1872, avril, mars 1872 - avril 1872; MC/ET/XIII/891
  - Minutes. 1872, mai - 1872, 14 juin, mai 1872 - 14 juin 1872; MC/ET/XIII/892
  - Minutes. 1872, 15 juin - 1872, juillet, 15 juin 1872 - juillet 1872; MC/ET/XIII/893
  - Minutes. 1872, août - 1872, 15 septembre, août 1872 - 15 septembre 1872; MC/ET/XIII/894
  - Minutes. 1872, 16 septembre - 1872, octobre, 16 septembre 1872 - octobre 1872; MC/ET/XIII/895
  - Minutes. 1872, novembre, novembre 1872; MC/ET/XIII/896
  - Minutes. 1872, décembre, décembre 1872; MC/ET/XIII/897
  - Minutes. 1873, janvier, janvier 1873; MC/ET/XIII/898
  - Minutes. 1873, février - 1873, mars, février 1873 - mars 1873; MC/ET/XIII/899
  - Minutes. 1873, avril, avril 1873; MC/ET/XIII/900
  - Minutes. 1873, mai - 1873, 12 juin, mai 1873 - 12 juin 1873; MC/ET/XIII/901
  - Minutes. 1873, 13 juin - 1873, juillet, 13 juin 1873 - juillet 1873; MC/ET/XIII/902
  - Minutes. 1873, août, août 1873; MC/ET/XIII/903
  - Minutes. 1873, septembre - 1873, octobre, septembre 1873 - octobre 1873; MC/ET/XIII/904
  - Minutes. 1873, novembre, novembre 1873; MC/ET/XIII/905
  - Minutes. 1873, décembre, décembre 1873; MC/ET/XIII/906
  - Minutes. 1874, janvier, janvier 1874; MC/ET/XIII/907
  - Minutes. 1874, février - 1874, 15 mars, février 1874 - 15 mars 1874; MC/ET/XIII/908
    - Dépôt de compte de mitoyenneté entre la Compagnie d'Orléans et M. Porterie, demeurant à Paris, rue de Londres, n° 10., 12 février 1874; MC/ET/XIII/908
      dépôt de pièces; compte; Londres (rue de); Porterie (M.)
  - Minutes. 1874, 16 mars - 1874, avril, 16 mars 1874 - avril 1874; MC/ET/XIII/909
  - Minutes. 1874, mai, mai 1874; MC/ET/XIII/910
  - Minutes. 1874, juin - 1874, 15 juillet, juin 1874 - 15 juillet 1874; MC/ET/XIII/911
  - Minutes. 1874, 16 juillet - 1874, août, 16 juillet 1874 - août 1874; MC/ET/XIII/912
  - Minutes. 1874, septembre - 1874, 19 octobre, septembre 1874 - 19 octobre 1874; MC/ET/XIII/913
    - Vente par Alphonse Mallet de Chalmassy, banquier, rue Caumartin, n° 64, à Marc Auguste Thirion, ingénieur en chef des ponts et chaussées en retraite, officier de la Légion d'honneur, ancien directeur du réseau central de la compagnie du chemin de fer d'Orléans, rue de Monceau, n° 85, d'un terrain, rue de Miromesnil., 3 octobre 1874; MC/ET/XIII/913
      plans
      Date de création de la notice: 2004
      acte de vente; Caumartin (rue de); Miromesnil (rue de); Monceau (rue de); Mallet de Chalmassy, Alphonse (1819-1906); Thirion, Marc Auguste; banquier; administrateur de société; ingénieur
  - Minutes. 1874, 20 octobre - 1874, novembre, 20 octobre 1874 - novembre 1874; MC/ET/XIII/914
  - Minutes. 1874, décembre, décembre 1874; MC/ET/XIII/915
  - Minutes. 1875, janvier - 1875, février, janvier 1875 - février 1875; MC/ET/XIII/916
  - Minutes. 1875, mars, mars 1875; MC/ET/XIII/917
  - Minutes. 1875, avril, avril 1875; MC/ET/XIII/918
  - Minutes. 1875, mai, mai 1875; MC/ET/XIII/919
  - Minutes. 1875, juin, juin 1875; MC/ET/XIII/920
  - Minutes. 1875, juillet, juillet 1875; MC/ET/XIII/921
    - Dépôt de compte de mitoyenneté entre la Compagnie d'Orléans et M. Naudot, propriétaire, demeurant à Paris, rue de Londres, n° 15., 12 juillet 1875; MC/ET/XIII/921
      dépôt de pièces; compte; Londres (rue de); Naudot (M.)
  - Minutes. 1875, août, août 1875; MC/ET/XIII/922
  - Minutes. 1875, septembre - 1875, 27 octobre, septembre 1875 - 27 octobre 1875; MC/ET/XIII/923
  - Minutes. 1875, 28 octobre - 1875, novembre, 28 octobre 1875 - novembre 1875; MC/ET/XIII/924
  - Minutes. 1875, décembre, décembre 1875; MC/ET/XIII/925
  - Minutes. 1876, janvier - 1876, février, janvier 1876 - février 1876; MC/ET/XIII/926
  - Minutes. 1876, mars, mars 1876; MC/ET/XIII/927
  - Minutes. 1876, avril, avril 1876; MC/ET/XIII/928
  - Minutes. 1876, mai, mai 1876; MC/ET/XIII/929
  - Minutes. 1876, juin, juin 1876; MC/ET/XIII/930
  - Minutes. 1876, juillet - 1876, 10 août, juillet 1876 - 10 août 1876; MC/ET/XIII/931
  - Minutes. 1876, 11 août - 1876, septembre, 11 août 1876 - septembre 1876; MC/ET/XIII/932
  - Minutes. 1876, octobre - 1876, 16 novembre, octobre 1876 - 16 novembre 1876; MC/ET/XIII/933
  - Minutes. 1876, 17 novembre - 1876, décembre, 17 novembre 1876 - décembre 1876; MC/ET/XIII/934
  - Minutes. 1877, janvier, janvier 1877; MC/ET/XIII/935
    - Vente de Wendel, 25 janvier 1877; MC/ET/XIII/935
      Actes signalés par les lecteurs et correspondants du Minutier central des notaires de Paris, 2000-2011 (base de données migrée: voir contexte dans le Plan d’orientation général - Notaires de Paris, guides thématiques du Minutier).
      Date de création de la notice: 2005
      acte de vente; Wendel (M. de)
  - Minutes. 1877, février, février 1877; MC/ET/XIII/936
  - Minutes. 1877, mars, mars 1877; MC/ET/XIII/937
  - Minutes. 1877, avril, avril 1877; MC/ET/XIII/938
  - Minutes. 1877, mai, mai 1877; MC/ET/XIII/939
  - Minutes. 1877, juin, juin 1877; MC/ET/XIII/940
  - Minutes. 1877, juillet, juillet 1877; MC/ET/XIII/941
    - Cahier des charges pour la vente d'un fonds d'imprimerie lithographique situé 2, rue des Enfants-Rouges, dépendant de la faillite de la société Lecherpentier et Cie, exploitée par Jean-Baptiste Lecherpentier, imprimeur lithographe, demeurant même adresse, à la requête d'Alphonse Quatremère, syndic de faillite. La mise à prix est fixée à 50 000 francs.., 4 décembre 1856; MC/ET/XIII/941
      1856, 10 décembre Procès-verbal d'adjudication au profit de John Munroe, banquier, demeurant 5, rue de la Paix, pour la somme principale de 30 100 francs. À signaler: la vente comprend les droits d'un brevet d'invention accordé à Léon Marie Verdin, graveur, demeurant 103, rue du Faubourg-Saint-Denis.
      De l'image fixe à l'image animée (1820-1910), documents du Minutier central des notaires de Paris relatifs à l'histoire des photographes et de la photographie, par Marc Durand, Paris, Archives nationales, 2013 (sous presse), notice n° 2844 (version dématérialisée de l'instrument de recherche, les notices biographiques et compléments de descriptions d'actes ne se trouvent que sur la version papier de l'ouvrage, voir contexte dans le Plan d’orientation général - Notaires de Paris, guides thématiques du Minutier).
      Enfants-Rouges (rue des); Faubourg-Saint-Denis (rue du); Quatremère, Alphonse; Munroe, John; Verdin, Léon Marie; Lecherpentier, Jean-Baptiste
    - Cahier des charges pour la vente d'un fonds d'imprimerie lithographique situé 4, place de l'Odéon, à la requête de leurs propriétaires, Alfred Marsais, imprimeur lithographe, et Nelly Anaïs Chevrinais, son épouse, demeurant même adresse. La mise à prix est fixée à 5 000 francs., 22 septembre 1875; MC/ET/XIII/941
      1875, 29 septembre Procès-verbal d'adjudication au profit de Jean François Barousse, imprimeur, demeurant 11-12 cour du Commerce, pour la somme principale de 1 800 francs.
      De l'image fixe à l'image animée (1820-1910), documents du Minutier central des notaires de Paris relatifs à l'histoire des photographes et de la photographie, par Marc Durand, Paris, Archives nationales, 2013 (sous presse), notice n° 3392 (version dématérialisée de l'instrument de recherche, les notices biographiques et compléments de descriptions d'actes ne se trouvent que sur la version papier de l'ouvrage, voir contexte dans le Plan d’orientation général - Notaires de Paris, guides thématiques du Minutier).
      Commerce (cour du); Odéon (place de l'); Marsais, Alfred; Chevrinais, Nelly Anaïs; Barousse, Jean François
    - Cahier des charges pour la vente d'un fonds de photographie désigné sous la raison sociale, D. H. Mayer et Cie, situé 6, rue de Laval, dépendant de la faillite de la société formée entre Dominique Henri Mayer, photographe, demeurant même adresse et Aglaé Élisabeth Weismuller, veuve Saulieu et Chauvin, rentière, demeurant 74, boulevard Voltaire, à la requête de Pierre Ernest Vincent, syndic de faillite. La mise à prix est fixée à 10 000 francs., 17 juillet 1877; MC/ET/XIII/941
      1877, 31 juillet Procès-verbal d'adjudication au profit de Madame veuve Chauvin, pour la somme principale de 19 000 francs.
      De l'image fixe à l'image animée (1820-1910), documents du Minutier central des notaires de Paris relatifs à l'histoire des photographes et de la photographie, par Marc Durand, Paris, Archives nationales, 2013 (sous presse), notice n° 3475 (version dématérialisée de l'instrument de recherche, les notices biographiques et compléments de descriptions d'actes ne se trouvent que sur la version papier de l'ouvrage, voir contexte dans le Plan d’orientation général - Notaires de Paris, guides thématiques du Minutier).
      Laval (rue de); Voltaire (boulevard); Weismuller, Aglaé Élisabeth; Saulieu, veuve: voir à Weismuller, Aglaé Élisabeth; Chauvin, veuve: voir à Weismuller, Aglaé Élisabeth; Vincent, Pierre Ernest; Mayer, Dominique Henri
  - Minutes. 1877, août, août 1877; MC/ET/XIII/942
  - Minutes. 1877, septembre - 1877, octobre, septembre 1877 - octobre 1877; MC/ET/XIII/943
  - Minutes. 1877, novembre, novembre 1877; MC/ET/XIII/944
  - Minutes. 1877, décembre, décembre 1877; MC/ET/XIII/945
  - Minutes. 1878, janvier - 1878, 15 février, janvier 1878 - 15 février 1878; MC/ET/XIII/946
  - Minutes. 1878, 16 février - 1878, mars, 16 février 1878 - mars 1878; MC/ET/XIII/947
  - Minutes. 1878, avril, avril 1878; MC/ET/XIII/948
  - Minutes. 1878, mai, mai 1878; MC/ET/XIII/949
  - Minutes. 1878, juin, juin 1878; MC/ET/XIII/950
    - Notoriété après décès de Marie Pauline Bachelet, survenu en son domicile 5, impasse du Béarn, le 28 mai 1878., 26 juin 1878; MC/ET/XIII/950
      De l'image fixe à l'image animée (1820-1910), documents du Minutier central des notaires de Paris relatifs à l'histoire des photographes et de la photographie, par Marc Durand, Paris, Archives nationales, 2013 (sous presse), notice n° 487 (version dématérialisée de l'instrument de recherche, les notices biographiques et compléments de descriptions d'actes ne se trouvent que sur la version papier de l'ouvrage, voir contexte dans le Plan d’orientation général - Notaires de Paris, guides thématiques du Minutier).
      Béarn (impasse du); Bachelet, Marie Pauline
  - Minutes. 1878, juillet, juillet 1878; MC/ET/XIII/951
  - Minutes. 1878, août - 1878, 18 septembre, août 1878 - 18 septembre 1878; MC/ET/XIII/952
  - Minutes. 1878, 19 septembre - 1878, octobre, 19 septembre 1878 - octobre 1878; MC/ET/XIII/953
  - Minutes. 1878, novembre, novembre 1878; MC/ET/XIII/954
  - Minutes. 1878, décembre, décembre 1878; MC/ET/XIII/955
  - Minutes. 1879, janvier, janvier 1879; MC/ET/XIII/956
  - Minutes. 1879, février, février 1879; MC/ET/XIII/957
  - Minutes. 1879, mars, mars 1879; MC/ET/XIII/958
  - Minutes. 1879, avril, avril 1879; MC/ET/XIII/959
  - Minutes. 1879, 1er mai - 1879, 10 mai, 1er mai 1879 - 10 mai 1879; MC/ET/XIII/960
  - Minutes. 1879, 11 mai - 1879, 31 mai, 11 mai 1879 - 31 mai 1879; MC/ET/XIII/961
  - Minutes. 1879, 1er juin - 1879, 19 juin, 1er juin 1879 - 19 juin 1879; MC/ET/XIII/962